臺灣彰化地方法院刑事判決　　　　　　 100年度訴字第1518號
公　訴　人　臺灣彰化地方法院檢察署檢察官
被　　　告　蕭阿謹
上列被告因違反毒品危害防制條例案件，經檢察官提起公訴（10
0 年度毒偵字第2070號），被告於準備程序進行中就被訴事實為
有罪之陳述，本院合議庭裁定改由受命法官獨任以簡式審判程序
審理，判決如下：
    主    文
蕭阿謹施用第一級毒品，處有期徒刑陸月，如易科罰金，以新臺
幣壹仟元折算壹日，扣案之第一級毒品海洛因壹包（毛重零點捌
捌公克）沒收銷燬之；又施用第二級毒品，處有期徒刑肆月，如
易科罰金，以新臺幣壹仟元折算壹日。主刑部分應執行有期徒刑
捌月，如易科罰金，以新臺幣壹仟元折算壹日。
    犯罪事實
一、蕭阿謹前於民國97年間因施用毒品案件，經本院以97年度毒
    聲字553 號裁定送觀察、勒戒後，認有繼續施用毒品之傾向
    ，再經本院以98年度毒聲字第1083號裁定送強制戒治，嗣經
    戒治所評定合格，認無繼續戒治之必要，於98年12月17日執
    行完畢釋放，並經由臺灣彰化地方法院檢察署檢察官以99年
    度戒毒偵字第13、14號為不起訴處分確定。詎其猶不知悔改
    ，於上開強制戒治執行完畢釋放後5 年內，復基於施用第一
    級毒品海洛因之犯意，於100 年10月29日上午10時許（起訴
    書略載為在100 年10月30日上午10時30分許回溯前3 、4 日
    內之某時點），在其位於彰化縣田尾鄉○○村○○路○ 段97
    巷100 號之住處，以將海洛因摻入香煙後點燃吸食之方式，
    施用第一級毒品海洛因1 次；另基於施用第二級毒品甲基安
    非他命之犯意，於上開施用海洛因後，在相同住處，以將甲
    基安非他命置於玻璃吸食器內燒烤吸食所產生煙霧之方式，
    施用第二級毒品甲基安非他命1 次。嗣員警於100 年10月30
    日凌晨1 時10分許至其友人張家益位於彰化縣田尾鄉○○村
    ○○路○ 段145 巷8 號之住處搜索時，當場於蕭阿謹之皮包
    內扣得施用剩餘之第一級毒品海洛因1 包（毛重0.88公克）
    ，蕭阿謹於員警詢問時雖否認上開施用毒品犯行，然員警徵
    得其同意採尿送驗，結果呈甲基安非他命及可待因、嗎啡陽
    性反應，始悉上情。
二、案經彰化縣警察局北斗分局報告臺灣彰化地方法院檢察署檢
    察官偵查起訴。
    理    由
一、本案被告蕭阿謹所涉為死刑、無期徒刑、最輕本刑為3 年以
    上有期徒刑或高等法院管轄第一審案件以外之罪，並於本院
    行準備程序時就被訴事實為有罪之陳述，本院合議庭依刑事
    訴訟法第273 條之1 第1 項規定，裁定改由受命法官獨任行
    簡式審判程序，先予敘明。
二、訊據被告對於上開事實均坦承不諱，且其為警採集之尿液送
    驗結果，呈甲基安非他命及可待因、嗎啡陽性反應，有詮昕
    科技股份有限公司100 年11月10日報告編號0B030040號濫用
    藥物尿液檢驗報告（偵卷第116 頁）及應受尿液採驗人尿液
    檢體採集送驗紀錄表（偵卷第54頁）各1 紙在卷可憑，足認
    被告自白與事實相符，本案事證明確，被告犯行堪予認定。
三、按犯毒品危害防制條例第10條施用第一、二級毒品之罪者，
    檢察官應先聲請法院裁定將被告令送勒戒處所觀察、勒戒，
    經觀察、勒戒後，認無繼續施用毒品傾向者，應即釋放，並
    為不起訴之處分或不付審理之裁定；認有繼續施用毒品傾向
    者，應由檢察官聲請法院裁定令入戒治處所施以強制戒治，
    且經觀察、勒戒或強制戒治執行完畢釋放後，5 年內再犯第
    10條之罪，檢察官應依一般刑事訴訟程式予以起訴論罪科刑
    ，此觀諸毒品危害防制條例第20條第1 項、第2 項、第23條
    第2 項前段規定自明。經查，本案被告前因施用毒品案件，
    經法院裁定送觀察、勒戒後，認有繼續施用毒品之傾向，再
    經本院裁定送強制戒治，嗣經戒治所評定合格，認無繼續戒
    治之必要，於98年12月17日執行完畢釋放，有臺灣高等法院
    被告前案紀錄表在卷可佐，其於強制戒治執行完畢釋放後5
    年內，再犯本案施用毒品案件，依前述規定自應予以起訴論
    罪科刑。
四、核被告所為，係犯毒品危害防制條例第10條第1 項之施用第
    一級毒品罪及同條第2 項之施用第二級毒品罪。被告為施用
    毒品而持有第一、二級毒品，其持有之低度行為均應為施用
    之高度行為所吸收，均不另論罪。被告所犯上開2 罪，犯意
    各別，行為不同，應分論併罰。爰審酌被告曾因施用毒品經
    送觀察、勒戒及強制戒治，仍未知警惕，又再犯本案之罪，
    足見其雖經觀察、勒戒及強制戒治之治療程序，仍未徹底戒
    除惡習遠離毒害，顯然無視於毒品對於自身健康之戕害及國
    家對於杜絕毒品犯罪之禁令，本應予以嚴懲，惟斟酌被告施
    用毒品僅戕害己身，且犯後坦承犯行，態度良好等一切情狀
    ，分別量處如主文所示之刑及諭知易科罰金之折算標準，並
    定如主文所示應執行之刑暨諭知易科罰金之折算標準。至扣
    案之海洛因1 包（毛重0.88公克）為毒品危害防制條例所定
    之第一級毒品（上開包裝袋顯與毒品無法析離，應視為查獲
    之毒品），為違禁物，應依同條例第18條第1 項前段之規定
    ，沒收銷燬之。
據上論斷，應依刑事訴訟法第273 條之1 第1 項、第299 條第1
項前段，毒品危害防制條例第10條第1 項、第2 項、第18條第1
項前段，刑法第11條、第41條第1 項前段、第8 項、第51條第5
款，判決如主文。
本案經檢察官蔡奇曉到庭執行職務。
中    華    民    國   100    年    12    月    30    日
                  刑事第八庭    法  官  江彥儀
以上正本證明與原本無異。
如不服本判決應於收受判決後10日內向本院提出上訴書狀，並應
敘述具體理由；其未敘述上訴理由者，應於上訴期間屆滿後20日
內向本院補提理由書（均須按他造當事人之人數附繕本）「切勿
逕送上級法院」。
中    華    民    國   100    年    12    月    30    日
                                書記官  黃明慧
附錄本案論罪科刑法條:
毒品危害防制條例第10條
施用第一級毒品者，處 6 月以上 5 年以下有期徒刑。
施用第二級毒品者，處 3 年以下有期徒刑。